# Ata de Reunião 

- **Data:** 15/09/2025 

- **Início:** 20:00

- **Fim:** 21:00

- **Local:** Teams

- **Anfitrião:** Arthur Fernandes 

## Participantes

| Arthur | Breno | Danilo | Dylan | Eduarda | Giovana | Leticia |
| :-: | :-: | :-: | :-: | :-: | :-: | :-: |
| Presente | Presente | Presente | Ausente | Presente | Presente | Presente |

## Gravação

[![Assista à gravação](https://img.youtube.com/vi/QfbpWL-Z-Os/hqdefault.jpg)](https://youtu.be/QfbpWL-Z-Os)

## 1. Atribuições da ultima reunião 

| Atividade | Descrição | autor | Data | Status | 
| :-: | :-: | :-: | :-: | :-: | 
| Alterações na Gitpages | Alterar alguns problemas na Gitpages, como tamanho de imagens e tabelas | Dylan | 15/09/2025 | Realizado |
| Alterações no Cronograma | Corrigir atribuições no cronograma geral | Eduarda | 15/09/2025 | Realizado |
| Postagem e Ata | Postar a reunião no youtube e fazer a ata no gitpage | Giovana | 15/09/2025 |  Realizado |
| Referencias | Subir referencias de tudo que foi utilizado ate agora | Breno e Danilo | 15/09/2025 | Realizado |
| Entrega da Gravação | Subir a gravação no youtube e subir na gitpage | Giovana e Arthur | 15/09/2025 | Realizado |

## 2. Pauta da Reunião

1. Analisar a gravação e o feedback do docente da apresentação;
2. Divisão de atribuições para alterações de acordo com o feedback;
3. Abrir novas Issues seguindo a sprint da semana;
4. Sugestões futuras para o projeto.


## 3. Desenvolvimento

Na reunião foram discutidos os pontos levantados após a apresentação do dia 11, na qual recebemos feedbacks de melhorias do docente, como correção do cronograma, ajuste e adição de referências no Rich Picture, inclusão de novos atributos e sugestões de legenda e organização no próprio GitPage. A equipe analisou a gravação da apresentação juntamente com o retorno do professor, e realizou a divisão de atribuições para implementar as alterações necessárias. Também foi definido que serão abertas novas Issues seguindo a sprint da semana, de forma a registrar e acompanhar cada melhoria. Por fim, foram levantadas algumas sugestões futuras para o projeto, visando aprimorar tanto a documentação quanto a apresentação dos resultados.


## 4. Próxima Reunião

- **Data**: 21/09/2025

## 5. Atribuições para as proximas reuniões

| Atividade | Descrição | autor | Data |
| :-: | :-: | :-: | :-: | 
| Correção no cronograma | Corrigir datas de entregas no cronograma | Eduarda e Breno | 21/09/2025 |
| Corrigir RichPiture | Adicionar outras operações no rich picture e adicionar as referencias dele | Giovana | 21/09/2025 |
| Postagem e Ata | Postar a reunião no youtube e fazer a ata no gitpage | Giovana | 21/09/2025 | 
| Correção de referencias | Pesquisar diferença de referencias e referencias bibliograaficas e corrigir todas no gitpages | Danilo e Leticia | 21/09/2025 |
| Correção documentação id Jovem | Adicionar algumas informações que foram ditas na apresentação que não estão no gitpages | Giovana | 21/09/2025 |
| Tecnicas de Elicitação e priorização | Detalhar no cronograma quais tecnicas serão usadas e quando| Arthur | 21/09/2025 |
| Lista de Verificação e inspeção | Corrigir a lista de verificação e inspeção que foram utilizados para avaliar o nosso grupo e o grupo 05 | Dylan | 21/09/2025 |
| Correção de legendas e cores | Corrigir o gitpages de acordo com o que foi sugerido pelo docente | Arthur | 21/09/2025 |
| Alteração na Gitpages | Abrir uma nova aba na gitpages para separar "aplicativos avaliados" de "aplicativo escolhido"  | Arthur | 21/09/2025 |


## 6. Observações
Para a próxima reunião, é necessário que todas as alterações e correções que foram sugeridas na ultima apresentação esteja feitas. E que todas as Issues demandadas para cada integrante esteja concluida, para seguirmos para a proxima sprint da semana (22/09/2025). 
<br> 

## Histórico de Versões

| Versão | Data | Descrição | Autor(es) | Revisor(es) |
| :-: | :-: | :-: | :-: | :-: |
| `1.0` | 15/09/2025 | Criação da ata 16/05 | [Giovana](https://github.com/GiovanaFontesS) | [Arthur](https://github.com/arthurfernandesj) |
| `1.1` | 17/09/2025 | Criação da ata 17/05 | [Giovana](https://github.com/GiovanaFontesS) | [Arthur](https://github.com/arthurfernandesj) |
