# Ata de Reunião 

- **Data:** 07/09/2025

- **Início:** 16:30

- **Fim:** 17:30

- **Local:** Teams

## Participantes

| Arthur | Breno | Danilo | Dylan | Eduarda | Giovana | Leticia |
| :-: | :-: | :-: | :-: | :-: | :-: | :-: |
| ✅ | ✅ | ✅ | ✅ | ✅ | ✅ | ✅ |

## Gravação


[![Assista à gravação](https://img.youtube.com/vi/XKo2GFpkWQo/hqdefault.jpg)](https://youtu.be/XKo2GFpkWQo)



## 1. Pauta da Reunião

1. Organização para a entrega 1;
2. Análise de ferramentas;
3. Verificação do RichPicture;
4. Alterações na Gitpage;
5. Decisão da Reunião fixa da semana; 
6. Modelo Padrão de Commites.

## 2. Desenvolvimento

Na reunião foram discutidos pontos importantes para a organização da entrega 1, incluindo as ferramentas já utilizadas e as que ainda serão adotadas no projeto, a definição do cronograma da equipe com base em sprints e a validação coletiva do Rich Picture elaborado pelo grupo. Também foram abordadas alterações necessárias na GitPage.

Ficou definido o horário fixo das reuniões gerais da equipe, que ocorrerão todas as segundas-feiras às 20h. Além disso, estabeleceu-se um padrão de commits a ser seguido por todos os integrantes.

## 3. Próxima Reunião

- **Data**: 08/09/2025

## 4. Observações
Para a próxima reunião geral, é necessário que todos os documentos referentes à entrega 1 estejam concluídos, de modo que possamos realizar a gravação correspondente. Além disso, serão definidas novas atividades para cada membro da equipe, com base nas sprints semanais.
<br> 

## Histórico de Versões

| Versão | Data | Descrição | Autor(es) | Revisor(es) |
| :-: | :-: | :-: | :-: | :-: |
| `1.0` | 07/09/2025 | Criação da ata 07/05 | [Giovana](https://github.com/GiovanaFontesS) | [Arthur](https://github.com/arthurfernandesj) |

