# Auto-Inspeção do Grupo (Entrega 4)

## Introdução

<p style="text-align: justify;">
Aqui está definida a inspeção da entrega 4 do nosso grupo, cujo projeto aborda o aplicativo ID Jovem (Identidade Jovem). A análise contemplou os principais tópicos definidos para esta entrega, como NFR Framework, Histórias de Usuário e Product Backlog. O modelo de lista de verificação utilizado está definido em <a href="https://requisitos-de-software.github.io/2024.2-Grupo7-ID_Jovem/planejamento/entregas/entrega_4/">Entrega 4</a> e foi construído com a participação de todos os membros do grupo 04.
</p>

## Apresentação

---

<p style="text-align: center">
<iframe width="560" height="315" src="https://www.youtube.com/embed/exemplo" title="Apresentação ID Jovem - Entrega 4" frameborder="0" allow="accelerometer; autoplay; clipboard-write; encrypted-media; gyroscope; picture-in-picture; web-share" referrerpolicy="strict-origin-when-cross-origin" allowfullscreen></iframe>
</p>

---

## Lista de Verificação/Inspeção da Entrega 4

### Itens Gerais

| Item | Autor(es) | Avaliação | Observação | Print | Avaliador(es) | Data e Hora |
| :---- | :---: | :---: | :---: | :---: | :---: | :---: |
| **01:** O artefato apresenta uma bibliografia/referência bibliográfica? | [Giovana Fontes](https://github.com/GiovanaFontesS) | | | ![][image1] | [Giovana Fontes](https://github.com/GiovanaFontesS) | 21/10/2025 21:20 |
| **02:** O artefato apresenta um histórico de versões com id, item das versões, autores и revisores? | [Arthur Fernandes](https://github.com/arthurfernandesj) | | | ![][image2] | [Arthur Fernandes](https://github.com/arthurfernandesj) | 21/10/2025 21:00 |
| **03:** As tabelas e imagens apresentam legenda e fonte? | [Letícia Lopes](https://github.com/leticialopes20) | | | ![][image3] | [Letícia Lopes](https://github.com/leticialopes20) | 21/10/2025 21:25 |
| **04:** O artefato apresenta uma introdução? | [Breno Teixeira](https://github.com/BrenoLTeixeira) | | | ![][image4] | [Breno Teixeira](https://github.com/BrenoLTeixeira) | 21/10/2025 21:05 |
| **05:** A linguagem utilizada é formal e adequada ao contexto técnico/acadêmico? | [Dylan Cavalcante](https://github.com/dylancavalcante) | | | ![][image5] | [Dylan Cavalcante](https://github.com/dylancavalcante) | 21/10/2025 21:10 |
| **06:** Há coerência entre o conteúdo textual e os artefatos gráficos (tabelas, imagens, fluxogramas)? | [Eduarda Domingos](https://github.com/eduardar0) | | | ![][image6] | [Eduarda Domingos](https://github.com/eduardar0) | 21/10/2025 21:15 |

### Histórias de Usuário

| Item | Autor(es) | Avaliação | Observação | Print | Avaliador(es) | Data e Hora |
| :---- | :---: | :---: | :---: | :---: | :---: | :---: |
| **07:** Os títulos das histórias de usuário são autoexplicativos? | [Giovana Fontes](https://github.com/GiovanaFontesS) | | | ![][image7] | [Giovana Fontes](https://github.com/GiovanaFontesS) | 21/10/2025 21:20 |
| **08:** O “quem”, “o que” e o “por que” estão definidos na história de usuário? | [Arthur Fernandes](https://github.com/arthurfernandesj) | | | ![][image8] | [Arthur Fernandes](https://github.com/arthurfernandesj) | 21/10/2025 21:00 |
| **09:** Existe a participação do público jovem na validação das histórias de usuário? | [Letícia Lopes](https://github.com/leticialopes20) | | | ![][image9] | [Letícia Lopes](https://github.com/leticialopes20) | 21/10/2025 21:25 |
| **10:** As histórias possuem critérios de aceitação bem definidos? | [Breno Teixeira](https://github.com/BrenoLTeixeira) | | | ![][image10] | [Breno Teixeira](https://github.com/BrenoLTeixeira) | 21/10/2025 21:05 |
| **11:** As histórias foram construídas com base em entrevistas com jovens beneficiários do ID Jovem? | [Dylan Cavalcante](https://github.com/dylancavalcante) | | | ![][image11] | [Dylan Cavalcante](https://github.com/dylancavalcante) | 21/10/2025 21:10 |
| **12:** Todas as histórias de usuário podem ser testadas? | [Eduarda Domingos](https://github.com/eduardar0) | | | ![][image12] | [Eduarda Domingos](https://github.com/eduardar0) | 21/10/2025 21:15 |
| **13:** As histórias seguem o modelo padrão "Como um [tipo de jovem], eu desejo [ação] para [benefício]"? | [Giovana Fontes](https://github.com/GiovanaFontesS) | | | ![][image13] | [Giovana Fontes](https://github.com/GiovanaFontesS) | 21/10/2025 21:20 |

### Backlog

| Item | Autor(es) | Avaliação | Observação | Print | Avaliador(es) | Data e Hora |
| :---- | :---: | :---: | :---: | :---: | :---: | :---: |
| **14:** O backlog possui épicos e temas bem definidos e descritos? | [Arthur Fernandes](https://github.com/arthurfernandesj) | | | ![][image14] | [Arthur Fernandes](https://github.com/arthurfernandesj) | 21/10/2025 21:00 |
| **15:** Cada história de usuário está associada a um requisito funcional do ID Jovem? | [Letícia Lopes](https://github.com/leticialopes20) | | | ![][image15] | [Letícia Lopes](https://github.com/leticialopes20) | 21/10/2025 21:25 |
| **16:** As histórias seguem o modelo de escrita padrão? | [Breno Teixeira](https://github.com/BrenoLTeixeira) | | | ![][image16] | [Breno Teixeira](https://github.com/BrenoLTeixeira) | 21/10/2025 21:05 |
| **17:** Todas as histórias possuem identificação única (ex: RF21, RF02)? | [Dylan Cavalcante](https://github.com/dylancavalcante) | | | ![][image17] | [Dylan Cavalcante](https://github.com/dylancavalcante) | 21/10/2025 21:10 |
| **18:** Há rastreabilidade entre história, requisito funcional e técnica de elicitação? | [Eduarda Domingos](https://github.com/eduardar0) | | | ![][image18] | [Eduarda Domingos](https://github.com/eduardar0) | 21/10/2025 21:15 |

### NFR Framework

| Item | Autor(es) | Avaliação | Observação | Print | Avaliador(es) | Data e Hora |
| :---- | :---: | :---: | :---: | :---: | :---: | :---: |
| **19:** Foi utilizado o SIG (Softgoal Interdependency Graph)? | [Giovana Fontes](https://github.com/GiovanaFontesS) | | | ![][image19] | [Giovana Fontes](https://github.com/GiovanaFontesS) | 21/10/2025 21:20 |
| **20:** Foram definidos os tipos de SIG? | [Arthur Fernandes](https://github.com/arthurfernandesj) | | | ![][image20] | [Arthur Fernandes](https://github.com/arthurfernandesj) | 21/10/2025 21:00 |
| **21:** Foram definidos os estilos dos tipos de SIG? | [Letícia Lopes](https://github.com/leticialopes20) | | | ![][image21] | [Letícia Lopes](https://github.com/leticialopes20) | 21/10/2025 21:25 |
| **22:** As interdependências dos softgoals foram classificadas corretamente? | [Breno Teixeira](https://github.com/BrenoLTeixeira) | | | ![][image22] | [Breno Teixeira](https://github.com/BrenoLTeixeira) | 21/10/2025 21:05 |
| **23:** Foram definidos os tipos de contribuições dos softgoals? | [Dylan Cavalcante](https://github.com/dylancavalcante) | | | ![][image23] | [Dylan Cavalcante](https://github.com/dylancavalcante) | 21/10/2025 21:10 |
| **24:** Foram definidos os rótulos de propagação de impacto no SIG? | [Eduarda Domingos](https://github.com/eduardar0) | | | ![][image24] | [Eduarda Domingos](https://github.com/eduardar0) | 21/10/2025 21:15 |
| **25:** Foram identificados os principais requisitos não funcionais do ID Jovem (ex: usabilidade, segurança, desempenho)? | [Giovana Fontes](https://github.com/GiovanaFontesS) | | | ![][image25] | [Giovana Fontes](https://github.com/GiovanaFontesS) | 21/10/2025 21:20 |
| **26:** Foram utilizados Cartões de Especificação para os softgoals? | [Letícia Lopes](https://github.com/leticialopes20) | | | ![][image26] | [Letícia Lopes](https://github.com/leticialopes20) | 21/10/2025 21:25 |

---

## Bibliografia

> <a id="REF1" href="#anchor_1">1.</a> SALES, André Barros de. Sugestão inicial de Lista de Verificação para algumas entregas do projeto. Requisitos de Software. Brasília: Universidade de Brasília, 2025. Disponível em: [Aprender3](https://aprender3.unb.br/course/section.php?id=304542). Acesso em: 20 Out. 2025.

<br>

## Histórico de Versão

| Versão | Data | Descrição | Autor(es) | Revisor(es) |
|--------|------|-----------|-----------|-------------|
| 1.0 | 20/10/2025 | Criação do Documento da Inspeção| [Arthur Fernandes](https://github.com/arthurfernandesj) | [Letícia Lopes](https://github.com/leticialopes20) |
| 1.1 | 20/10/2025 | Adicionando Bibliografia| [Arthur Fernandes](https://github.com/arthurfernandesj) | [Letícia Lopes](https://github.com/leticialopes20) |
| 1.2 | 21/10/2025 | Realização da auto-inspeção | [Arthur Fernandes](https://github.com/arthurfernandesj), [Breno Teixeira](https://github.com/BrenoLTeixeira), [Dylan Cavalcante](https://github.com/dylancavalcante), [Eduarda Domingos](https://github.com/eduardar0), [Giovana Fontes](https://github.com/GiovanaFontesS), [Letícia Lopes](https://github.com/leticialopes20) | [Arthur Fernandes](https://github.com/arthurfernandesj) |